ru: Назначение шлема для крикета: Отбивание; Филдинг; Тренировка; Судейство; Защита калитки; Другое
pl: Rola kasku do krykieta: Odbijanie; Łapanie w polu; Trening; Sędziowanie; Obrona bramki; Inne
cs: Role kriketové helmy: Pálkař; Polař; Trénink; Rozhodčí; Wicket-keeper; Ostatní
ko: 크리켓 헬멧 용도: 배팅; 수비; 훈련; 심판; 위켓키핑; 기타
nl: Crickethelm rol: Batten; Fielden; Training; Umpiren; Wicketkeepen; Overig
sv: Cricket hjälmrulle: Slagning; Utespel; Träning; Domare; Grindvakt; Övrigt
hu: Krikettsisakhoz kapcsolódó pozíció: Ütőjáték; Mezőnyjáték; Edzés; Bíró; Kapus; Egyéb
tr: Kriket kaskının rolü: Vuruş; Saha savunması; Antrenman; Hakemlik; Wicket koruyuculuğu; Diğer
sl-SI: Vloga čelade za kriket: Odbijanje; Igra v polju; Trening; Sojenje; Branjenje vratc; Drugo
fr: Rôle du casque de cricket: Frappe; Chasse; Entraînement; Arbitrage; Garde de guichet; Autre
zh-TW: 板球頭盔用途: 擊球; 守備; 訓練; 裁判; 捕手; 其他
lt-LT: Kriketo šalmo paskirtis: Atmušimas; Gynyba lauke; Treniruotės; Teisėjavimas; Vartų saugojimas; Kita
hr-HR: Uloga kaciga za kriket: Udaranje; Hvatanje; Trening; Suđenje; Wicket-keeping; Ostalo
nb: Rulle til crickethjelm: Slag; Utespill; Trening; Dømming; Wicket-keeping; Annet
fi: Krikettikypärätyyppi: Lyönti; Ulkopeli; Harjoittelu; Tuomarointi; Hilanvartiointi; Muu
pt-BR: Função do capacete de críquete: Rebatida; Defesa; Treino; Arbitragem; Wicket-keeping; Outro
en: Cricket helmet role: Batting; Fielding; Training; Umpiring; Wicket-keeping; Other
pt-PT: função do capacete de críquete: Batedor; Defesa; Treino; Arbitragem; Guarda-postigo; Outro
es: Rol de casco de críquet: Bateo; Fildeo; Entrenamiento; Arbitraje; Wicket-keeping; Otro
it: Casco da cricket: Battuta; Difesa; Allenamento; Arbitraggio; Wicket-keeping; Altro
da: Cricket-hjelmens rolle: Slagspil; Markspil; Træning; Dommer; Wicket-keeping; Andet
th: บทบาทของหมวกกันน็อคคริกเก็ต: ตีลูก; รับลูก; ฝึกซ้อม; กรรมการ; รักษาประตู; อื่นๆ
zh-CN: 板球头盔适用角色: 击球; 守备; 训练; 裁判; 守门; 其他
vi: Vai trò của mũ bảo hiểm cricket: Đánh bóng; Bắt bóng; Tập luyện; Trọng tài; Bắt bóng sau cầu môn; Khác
ja: クリケットヘルメットの役割: バッティング; フィールディング; トレーニング; アンパイア; ウィケットキーピング; その他
de: Spielrolle des Crickethelms: Batting; Fielding; Training; Schiedsrichtertätigkeit; Wicketkeeping; Sonstige
bg-BG: Роля на крикет каска: Батиране; Фийлдинг; Тренировка; Съдийство; Уикеткипинг; Други
sk-SK: Úloha kriketovej prilby: Pálkovanie; Hra v poli; Tréning; Rozhodovanie; Wicket-keeping; Iné
ro-RO: Rol caschetă de cricket: Batting; Fielder; Antrenament; Arbitru; Wicket-keeper; Altele
el: Ρόλος κράνους κρίκετ: Ροπαλιστής; Παίκτης γηπέδου; Προπόνηση; Διαιτητής; Φύλακας; Άλλο